【裁判字號】    95,訴,40
【裁判日期】    950119
【裁判案由】    毒品危害防制條例
【裁判全文】
臺灣彰化地方法院刑事判決          九十五年度訴字第四０號
公  訴  人  臺灣彰化地方法院檢察署檢察官
被      告  甲○○
                    （另案羈押在臺灣彰化看守所）
上列被告因違反毒品危害防制條例案件，經檢察官提起公訴（九
十四年度毒偵字第五九一九號），由本院合議庭裁定依簡式審判
程序審理判決如下：
    主  文
甲○○連續施用第一級毒品，處有期徒刑玖月，扣案之注射針筒
壹支及塑膠鏟管壹支均沒收之。又連續施用第二級毒品，處有期
徒刑肆月，扣案之玻璃球吸食器貳個及打火機壹只均沒收之。應
執行有期徒刑壹年，扣案之注射針筒壹支、塑膠鏟管壹支、玻璃
球吸食器貳個及打火機壹只均沒收之。
    事  實
一、甲○○前曾因施用毒品案件，經送執行觀察、勒戒後，因認
    無繼續施用毒品之傾向，於民國九十四年十月四日執行完畢
    釋放，並由臺灣彰化地方法院檢察署檢察官以九十四年度毒
    偵字第四三七七號為不起訴之處分確定。詎仍不知警惕，又
    另行基於施用第一級毒品海洛因之概括犯意，自九十四年十
    一月初某日起至同年十一月二十八日下午十一時許止，在停
    放於彰化縣和美鎮○○道三號高速公路交流道下、車號不詳
    之車內，以將少許海洛因粉末置入注射針筒內加水後，再以
    針筒注射手臂施用之方式，連續施用第一級毒品海洛因計約
    三、四次。又另行基於施用第二級毒品甲基安非他命之概括
    犯意，先、後於九十四年十一月中旬某日、同年十一月二十
    日左右及同年十一月二十六日下午八、九時許，在前開停放
    於彰化縣和美鎮○○道三號高速公路交流道下、車號不詳之
    車內，以將少許甲基安非他命放入玻璃球吸食器內，以打火
    機點火燒烤再吸其煙霧之方式，連續施用第二級甲基毒品安
    非他命各一次（共計三次）。嗣於九十四年十一月二十九日
    下午三時四十分許，為警在彰化縣和美鎮○○○村○街二九
    號查獲，並起出其所有、供施用海洛因所用之注射針筒一支
    、塑膠鏟管一支及其所有、供施用甲基安非他命所用之玻璃
    球吸食器二個、打火機一只扣案（起訴書漏載扣得打火機一
    只）。
二、案經彰化縣警察局和美分局報請臺灣彰化地方法院檢察署檢
    察官偵查起訴，由本院合議庭裁定依簡式審判程序審理。
    理  由
一、訊據被告甲○○對於上揭事實坦承不諱，且有彰化縣警察局
    和美分局委託檢驗尿液代號與真實姓名對照認證單、彰化縣
    衛生局煙毒尿液檢驗成績書各一件（前開彰化縣衛生局煙毒
    尿液檢驗成績書雖記載海洛因代謝物嗎啡呈陰性反應，惟被
    告於本院審理時供稱：伊最後一次於九十四年十一月二十八
    日下午十一時許施用海洛因時，因用量較少，可能因此其尿
    液才未能檢出海洛因代謝物嗎啡之陽性反應等語，是被告於
    九十四年十一月二十八日下午十一時許確有施用海洛因一次
    ，仍堪認定）在卷可稽，並有被告所有、供施用海洛因所用
    之注射針筒一支、塑膠鏟管一支及其所有、供施用甲基安非
    他命所用之玻璃球吸食器二個、打火機一只扣案可佐，被告
    就其有連續施用第一級毒品海洛因及連續施用第二級毒品甲
    基安非他命之自白與事實相符。此外，復有臺灣彰化地方法
    院檢察署刑案資料查註紀錄表、臺灣高等法院被告全國前案
    紀錄表、在監在押全國紀錄表各一份在卷可考，本件事證明
    確，被告犯行洵堪認定。
二、按海洛因係毒品危害防制條例所定之第一級毒品，而甲基安
    非他命則係同條例所定之第二級毒品，均不得非法施用。核
    被告所為，係犯毒品危害防制條例第十條第一項之施用第一
    級毒品罪及同條第二項之施用第二級毒品罪。其為供施用第
    一級毒品及第二級毒品而持有各該級毒品之低度行為，應各
    為施用之高度行為所吸收，均不另論罪。又被告先後多次之
    施用第一級毒品海洛因及施用第二級毒品安非他命之犯行，
    均時間緊接，犯罪構成要件相同，顯係基於概括之犯意反覆
    為之，均為連續犯，應依連續犯之規定，各論以一罪，並均
    加重其刑。被告所犯上開二罪間，犯意各別，罪質互殊，應
    予分論併罰。爰審酌被告之素行、犯罪之動機、目的、施用
    毒品係戕害自身健康、施用毒品海洛因及施用毒品甲基安非
    他命之期間、次數、所生危害及犯罪後之態度等一切情狀，
    分別量處如主文所示之刑，並定其應執行之刑，以示懲儆。
三、扣案之注射針筒一支、塑膠鏟管一支，均係被告所有、供施
    用海洛因所用之物，又扣案之玻璃球吸食器二個、打火機一
    只，則均屬被告所有、供施用甲基安非他命所用之物等情，
    已據被告供明在卷，爰均依刑法第三十八條第一項第二款之
    規定併予宣告沒收之。
據上論斷，應依刑事訴訟法第二百七十三條之一第一項、第二百
九十九條第一項前段，毒品危害防制條例第十條第一項、第二項
、第二十三條第二項，刑法第十一條前段、第五十六條、第五十
一條第五款、第三十八條第一項第二款，判決如主文。
本案經檢察官高如應到庭執行職務
中    華    民    國  九十五  年  一    月    十九    日
                  刑事第二庭    法  官  李雅俐
以上正本證明與原本無異。
如不服本判決，應於判決送達後十日內，向本院提出上訴狀（須
附繕本）。
中    華    民    國  九十五  年  一    月    十九    日
                                  書記官  陳秀娟
附錄論罪科刑法條：
毒品危害防制條例第十條：
施用第一級毒品者，處六月以上五年以下有期徒刑。
施用第二級毒品者，處三年以下有期徒刑。


司法院資訊處製作；財團法人民間司法改革基金會備份。
